【裁判字號】    93,上,929
【裁判日期】    950103
【裁判案由】    損害賠償等
【裁判全文】
臺灣高等法院民事判決                   93年度上字第929號
    上  訴  人  永博企業有限公司
    法定代理人  林  琛
    訴訟代理人  林肇振
                            2.
    被上訴人    誠得實有限公司
    法定代理人  劉得欽
    訴訟代理人  陳鼎正律師
    複代理人    廖克明律師
上列當事人間損害賠償事件，上訴人對於中華民國93年7月27日
臺灣桃園地方法院92年度訴字第1588號第一審判決提起上訴，經
本院於94年12月20日言詞辯論終結，判決如下：
    主      文
上訴駁回。
第二審訴訟費用由上訴人負擔。
    事      實
甲、上訴人方面：
壹、聲明：
一原判決關於駁回下列第2項上訴人之訴部分廢棄。
二被上訴人應給付上訴人新臺幣（下同）659,000元及自民國94
  年2月1日起至清償日止，按年息5%計算之利息。
貳、陳述：除與原判決記載相同者外，補稱略以：
一被上訴人另案訴請伊給付貨款事件，經臺灣高雄地方法院（下
  稱高雄地院）89年度鳳簡字第791號、90年度簡上字第155號民
  事判決認定，被上訴人交付伊訂購之環氧樹脂#八二八Ｆ型248
  4公斤及#八二八Ｒ型2475公斤，非反應釋劑284公斤、色膏1.3
  6公斤、銀灰100公斤（下稱系爭貨物）有瑕疵，兩造間買賣契
  約已經合法解除，而駁回被上訴人之訴確定在案，被上訴人不
  得再爭執系爭貨物無瑕疵。
二高雄地院89年度鳳簡字第791號、90年度簡上字第155號民事確
  定判決，認定系爭貨物之買賣契約解除，系爭貨物所有權仍歸
  被上訴人所有，因被上訴人拒不運回，致伊為堆放系爭貨物承
  租房屋，88年5月至91年6月，每月租金10,000元，38個月計
  380,000元，91年7月至94年1月31日，每月租金9,000元，31個
  月計279,000元，共計支出租金659,000元，自應由被上訴人負
  返還之責。
、證據：除援用原審提出者外，並補提照片一幀。
乙、被上訴人方面：
壹、聲明：上訴駁回。
貳、陳述：除與原判決記載相同者外，補稱略以：
一被上訴人運交之系爭貨物並無瑕疵。
二上訴人於伊交付系爭貨物前，即已承租倉庫，租金支出與系爭
  貨物無關，況且系爭貨物之買賣契約解除後，上訴人未依民法
  第259條規定，將系爭貨物運至伊住所地，反而另行承租房屋
  堆放系爭貨物，該筆租金費用，亦應由上訴人負擔。
、證據：援用原審提出者。
    理      由
一上訴人主張：伊因承攬訴外人華東科技股份有限公司關係企業
  華東先進電子股份有限公司（下稱華東公司）ＩＣ封裝測試廠
  房防水工程，於88年4月間向被上訴人訂購系爭貨物，惟被上
  訴人交付之系爭貨物，均無法達到業主要求之規格，致伊遭業
  主要求重新施作，伊乃解除系爭買賣契約，而系爭買賣契約既
  經解除，系爭貨物所有權即回復為被上訴人所有，因被上訴人
  拒不運回，伊為堆放系爭貨物承租房屋，自88年5月至94年1月
  31 日，被上訴人運回系爭貨物止，支出租金659,000元等情，
  爰本於侵權行為之規定，求為判命被上訴人如數給付，及自被
  上訴人運回系爭貨物之翌日即94年2月1日起至清償日止，按週
  年利率5%計算之利息之判決（上訴人於原法院請求被上訴人(一)
  運回如原判決附表所示之瑕疵貨品；(二)給付上訴人重新施工材
  料、人工損失66,485元〈嗣擴張請求為76,485元〉、商譽損失
  2,150,000元〈嗣擴張請求為220,000元〉，及自92年10月起至
  前開貨品運清之日止之法定遲延利息，並按月於每月20日給付
  上訴人9,000元，經原審判決敗訴，上訴人提起上訴，嗣於本
  院審理中撤回，並減縮上訴部分之利息請求為自94年2月1日起
  算。又上訴人原依債務不履行及侵權行為等規定為上訴部分之
  請求，嗣經闡明僅就侵權行為為主張，其餘部分業經撤回）。
二被上訴人則以：伊並未保證系爭貨物品質，所交付貨物並無瑕
  疵，伊無庸負債務不履行及瑕疵擔保責任，又上訴人於伊交付
  系爭貨物前，即已承租倉庫，租金支出與系爭貨物無關，況且
  系爭貨物之買賣契約解除後，上訴人未依民法第259條規定，
  將系爭貨物運至伊住所地，反而另行承租房屋堆放系爭貨物，
  該筆租金費用，亦應由上訴人負擔等語，資為抗辯。
三兩造不爭之事實
(一)上訴人因於88年3月間承攬訴外人華東公司ＩＣ封裝測試廠房
  防水工程，欲向被上訴人訂購樹脂，要求被上訴人送交環氧樹
  脂#八二八Ｆ型及#八二八Ｒ型樣品供上訴人檢驗，經訴外人臺
  灣檢驗科技股份有限公司（下稱臺灣檢驗公司）檢驗結果顯示
  各數值均符合上訴人業主規格標準後，於88年4月間向被上訴
  人訂購系爭貨物，被上訴人並於同年月14日將系爭貨物運交上
  訴人（防水工程發包承攬書所附工程訂價單、臺灣檢驗公司88
  年4月14日檢驗報告、發票、送貨單，原法院卷81、82、89、9
  0、163、164頁）。
(二)上訴人以系爭貨物未達業主要求規格不能使用為由，分別於89
  年6月15日、同年6月26日以存證信函催請被上訴人運回系爭瑕
  疵貨物並拒絕支付貨款（鳳山第19郵局第146號存證信函、鳳
  山新富郵局第157號存證信函，原法院卷96至97-1頁）。
(三)被上訴人於89年間向高雄地院提起給付貨款之訴，請求上訴人
  給付系爭貨物貨款，經高雄地院鳳山簡易庭以89年度鳳簡字第
  791號民事簡易判決駁回被告之訴，被上訴人不服上訴，再經
  該院以90年度簡上字第155號民事判決認定系爭貨物有瑕疵，
  雙方買賣契約經合法解除而駁回其上訴確定（高雄地院89年度
  鳳簡字第791號民事判決、90年簡上字第155號民事判決，原法
  院卷10至21頁）。
(四)系爭貨物原留置在上訴人處，被上訴人於94年1月31日運回（
  照片、簽收單、兩造不爭執，原法院卷37、38頁、本院卷10 8
  、109頁）。
四本件爭點及本院判斷
  按買受人解除已履行之買賣契約，買受人不過負有將標的物
  返還於出賣人之義務（民法第259條第1款），非謂買賣契約一
  經解除，物即當然復歸於出賣人所有，最高法院62年台上字第
  1045號判例意旨可資參照。又契約解除後，買受人就其應返還
  之物在未返還出賣人前負有保管之責，若有毀損、滅失，或因
  其他事由，致不能返還者，應償還其價額（民法第259條第6款
  ）。查，(一)被上訴人於另案訴請上訴人給付貨款事件，業經高
  雄地院鳳山簡易庭以89年度鳳簡字第791號民事簡易判決駁回
  被告之訴，被上訴人不服上訴，再經該院以90年度簡上字第
  155 號民事判決認定系爭貨物有瑕疵，雙方買賣契約經合法解
  除而駁回其上訴確定。(二)系爭貨物買賣契約，已經被上訴人交
  付系爭貨物，雖經上訴人解除系爭買賣契約，並不影響上訴人
  對系爭貨物之占有，系爭貨物之所有權尚未復歸被上訴人以前
  ，上訴人對於放置伊處之系爭貨物即負有保管之責，茲竟主張
  ：契約解除後，系爭貨物已回復被上訴人所有，被上訴人仍將
  系爭貨物放置伊處，應賠償伊所支出之保管費用云云，顯無可
  採。(三)況且，被上訴人事後亦曾託人前往上訴人處欲運回剩餘
  之系爭貨物，但經上訴人以需一併算清倉租為由拒絕（見本院
  卷(一)51頁），亦難認被上訴人有何故意拒絕上訴人返還系爭貨
  物之行為。因此，上訴人請求被上訴人賠償其支出之保管租金
  費用，顯無法律上依據。
五綜上所述，上訴人徒以系爭貨物原為被上訴人所有，買賣契約
  業經解除，而主張契約解除後，物之所有權即時回復為被上訴
  人所有，顯屬誤解。從而，其主張被上訴人之物置放於其處所
  為侵權行為，依侵權行為之規定，被上訴人應賠償其支出之保
  管租金云云，請求被上訴人給付659,000元及利息，自屬無據
  ，不應准許。原審為上訴人敗訴判決，及駁回其假執行之聲請
  ，理由雖有不同，惟結論並無二致。上訴意旨指摘原判決不當
  ，聲明廢棄改判，為無理由，應予駁回。
六本件法律關係已經明確，兩造其餘陳述，無礙本院判斷，爰不
  再一一論述，附此敘明。
七據上論結，本件上訴為無理由。依民事訴訟法第449條第2項、
  第78條，判決如主文。
中    華    民    國    95    年    1     月    3     日
                  民事第十庭審判長法  官  黃熙嫣
                                  法  官  呂太郎
                                  法  官  楊力進
正本係照原本作成。
不得上訴。
中    華    民    國    95    年    1     月    3     日
                                  書記官  劉家聲


司法院資訊處製作；財團法人民間司法改革基金會備份。
